臺灣高等法院刑事判決
111年度上易字第762號
上  訴  人  
即  被  告  陳長狄


上列上訴人因違反毒品危害防制條例案件，不服臺灣新北地方法
院110年度審易字第1673號，中華民國111年1月13日第一審判決
（起訴案號：臺灣新北地方檢察署110年度毒偵字第1258號、第2
125號、第3375號、第4291號），提起上訴，本院判決如下：
    主  文
上訴駁回。
    事實及理由
一、本院審理範圍：
　㈠按「上訴得對於判決之一部為之」、「對於判決之一部上訴
    者，其有關係之部分，視為亦已上訴。但有關係之部分為無
    罪、免訴或不受理者，不在此限」、「上訴得明示僅就判決
    之刑、沒收或保安處分一部為之」，民國110年6月16日修正
    公布，自同年月18日起施行之刑事訴訟法第348條第1項、第
    2項、第3項分別定有明文。
  ㈡本件檢察官起訴上訴人即被告陳長狄（下稱被告）涉犯毒品
    危害防制條例第10條第2項之施用第二級毒品罪嫌（繫屬原
    審法院日期為110年10月6日），經原審審理後，認被告係犯
    毒品危害防制條例第10條第2項之施用第二級毒品罪（共4罪
    ）而判處罪刑，被告不服原判決提起上訴，檢察官則未提起
    上訴，於111年5月26日繫屬本院，有原審法院111年5月26日
    新北院賢刑淨110審易1673字第26843號函上之本院收文戳章
    可憑（見本院卷第3頁），是本案上訴之效力及其範圍，應
    依現行刑事訴訟法第348條規定判斷。又被告於本院111年6
    月23日準備程序時已陳明：只針對原審判決量刑上訴，對原
    審判決認定的事實、罪名及沒收都不爭執等語（見本院卷第
    50頁），業已明示僅就判決之刑提起上訴，依刑事訴訟法第
    348條第3項規定及修法理由，本院審理範圍僅限於原判決所
    處之刑，不及於原判決所認定犯罪事實、所犯法條（罪名）
    及沒收等其他部分，故此部分之認定，均引用第一審判決書
    所記載之事實、證據及理由（如附件）。
二、被告上訴意旨略以：被告已深知悔悟，請給予被告乙次機會
    ，減輕量刑，並請求判戒癮治療、觀察勒戒之處分等語。惟
    按刑事審判旨在實現刑罰權之分配的正義，故法院對有罪被
    告之科刑，應符合罪刑相當之原則，使輕重得宜，罰當其罪
    ，以契合社會之法律感情，此所以刑法第57條明定科刑時應
    審酌一切情狀，尤應注意該條所列10款事項以為科刑輕重之
    標準，俾使法院就個案之量刑，能斟酌至當。至於量刑輕重
    ，係屬事實審法院得依職權自由裁量之事項，苟其量刑已以
    行為人之責任為基礎，並斟酌刑法第57條各款所列情狀，而
    未逾越法定刑度或有濫用權限情事，即不得任意指為違法（
    最高法院75年台上字第7033號判例、103年度台上字第36號
    判決意旨參照）。查原判決已審酌被告施用毒品係自戕身心
    ，對於他人法益尚無具體危害，兼衡其犯罪動機、目的、手
    段、犯後態度等一切情狀，顯已斟酌刑法第57條各款事由，
    並基於刑罰目的性之考量、刑事政策之取向以及行為人刑罰
    感應力之衡量等因素而為刑之量定，未逾越法定刑度，亦無
    違背公平正義之精神，客觀上不生量刑明顯失出失入之裁量
    權濫用情形，核屬法院量刑職權之適法行使，難認有何不當
    而構成應撤銷之事由可言。又被告本案係於前案觀察勒戒執
    行完畢釋放後3年內再犯，已不合於毒品危害防制條例第20
    條「3年後再犯」應觀察勒戒之規定，再被告是否應予戒癮
    治療或起訴，乃屬檢察官之裁量權限，檢察官審酌案情而依
    法起訴後，法院並無諭知被告戒癮治療以代徒刑之職權，是
    被告上訴意旨請求改判戒癮治療、觀察勒戒等語，顯無所據
    。據上，被告上訴意旨所指各節，均無理由，應予駁回。
三、被告經本院合法傳喚，無正當之理由不到庭，爰不待其陳述
    ，為一造辯論判決。 　　
據上論斷，應依刑事訴訟法第373條、第368條、第371條，判決
如主文。
本案經檢察官王聖涵提起公訴，檢察官曾文鐘到庭執行職務。
中　　華　　民　　國　　111 　年　　7 　　月　　14  　日
                  刑事第二十二庭審判長法  官  王美玲
                                      法  官  汪怡君
                                      法  官　葉韋廷
以上正本證明與原本無異。
不得上訴。
                                      書記官　李逸翔
中　　華　　民　　國　　111 　年　　7 　　月　　14　　日
附錄：本案論罪科刑法條全文
毒品危害防制條例第10條
施用第一級毒品者，處6月以上5年以下有期徒刑。
施用第二級毒品者，處3年以下有期徒刑。

附件：
臺灣新北地方法院刑事判決
110年度審易字第1673號
公　訴　人　臺灣新北地方檢察署檢察官
被　　　告　陳長狄　男（民國00年00月0日生）
　　　　　　　　　　身分證統一編號：Z000000000號　　
　　　　　　　　　　住○○市○○區○○○路00號13樓
　　　　　　　　　　（現於法務部○○○○○○○○○○○執行中）
上列被告因違反毒品危害防制條例案件，經檢察官提起公訴（11
0年度毒偵字第1258號、第2125號、第3375號、第4291號），被
告於準備程序中就被訴事實為有罪之陳述，本院裁定進行簡式審
判程序，茲判決如下：
    主  文
陳長狄犯如附表所示之罪，處如附表所示之宣告刑及沒收；應執
行有期徒刑陸月，如易科罰金，以新臺幣壹仟元折算壹日。
    事  實
一、陳長狄前因施用毒品案件，經本院以108年度毒聲字第273號
    裁定送觀察、勒戒後，認無繼續施用毒品之傾向，於民國10
    8年11月14日執行完畢釋放出所，並經臺灣新北地方檢察署
    檢察官以108年度毒偵字第1499號為不起訴處分確定。詎仍
    不知悔改，基於施用第二級毒品之犯意，分別為下列犯行：
（一）於109年9月9日某時許，在某停車場內，以將第二級毒品
      甲基安非他命置於玻璃球內燃燒吸食氣體之方式，施用第
      二級毒品甲基安非他命1次。嗣於109年9月13日15時15分
      許，在臺北市○○區○○○路00巷內為警盤檢而查獲，復經警
      採集尿液送驗，結果呈安非他命、甲基安非他命陽性反應
      。
（二）於109年11月7日某時許，在新北市○○區○○○路00號00樓住
      處，以上開方式施用第二級毒品甲基安非他命1次，嗣於1
      09年11月11日16時5分許，在臺北市政府警察局內湖分局
      康樂派出所內，為警徵得陳長狄同意採尿送驗，檢驗結果
      呈安非他命、甲基安非他命陽性反應。
（三）於110年3月27日，在新北市三重區，以上開方式施用第二
      級毒品甲基安非他命1次，嗣於110年3月27日0時25分許，
      在新北市○○區○○街000巷0號前為警查獲，並當場扣得第二
      級毒品甲基安非他命1包（驗餘淨重0.273公克）與安非他
      命玻璃球吸食器1個（其上殘留無法析離之微量甲基安非
      他命），復經警採尿送驗，檢驗結果呈安非他命、甲基安
      非他命陽性反應。
（四）於110年4月21日，在新北市○○區○○街，以上開方式施用第
      二級毒品甲基安非他命1次，嗣於110年4月23日21時許，
      在新北市○○區○○街00號前為警盤檢而查獲，並當場扣得第
      二級毒品甲基安非他命1包（驗餘淨重0.091公克）與安非
      他命玻璃球吸食器1組（其上殘留無法析離之微量甲基安
      非他命），復經警採尿送驗，檢驗結果呈甲基安非他命陽
      性反應。　　　　　　
二、案經新北市政府警察局板橋分局、三重分局、海山分局報告
    及臺北市政府警察局萬華分局報告臺灣臺北地方檢察署呈請
    臺灣高等檢察署檢察長令轉臺灣新北地方檢察署檢察官偵查
    起訴。
    理  由
一、按除被告所犯為死刑、無期徒刑、最輕本刑為3年以上有期
    徒刑之罪或高等法院管轄第一審案件者外，於第一次審判期
    日前之準備程序進行中，被告先就被訴事實為有罪之陳述時
     ，審判長得告知被告簡式審判程序之旨，並聽取當事人、
    代理人、辯護人及輔佐人之意見後，裁定進行簡式審判程序
    ，刑事訴訟法第273條之1第1項定有明文。本件被告所犯係
    死刑、無期徒刑、最輕本刑為3年以上有期徒刑以外之罪，
    其於準備程序中就被訴事實為有罪之陳述，經本院告知簡式
    審判程序之旨，並聽取公訴人及被告之意見後，認宜進行簡
    式審判程序，爰依上開規定裁定行簡式審判程序。
二、上揭事實，業據被告於本院準備程序及審理時均坦承不諱，
    且被告4次為警採集之尿液經送驗結果呈安非他命、甲基安
    非他命陽性反應，有台灣尖端先進生技醫藥股份有限公司10
    9年9月25日出具之濫用藥物檢驗報告、台灣檢驗科技股份有
    限公司濫用藥物實驗室-台北109年12月1日、110年4月13日
    、110年5月12日出具之濫用藥物檢驗報告及臺北市政府警察
    局偵辦毒品案件尿液檢體委驗單（檢體編號：000000號）、
    新北市政府警察局受採集尿液檢體人姓名及檢體編號對照表
    （檢體編號：A0000000號、C0000000號、B0000000號）在卷
    可按，並有新北市政府警察局三重分局扣押筆錄、扣押物品
    目錄表、新北市政府警察局海山分局搜索扣押筆錄、扣押物
    品目錄表、台灣尖端先進生技醫藥股份有限公司毒品原物鑑
    定實驗室110年5月6日、110年6月3日出具之毒品證物鑑定分
    析報告在卷可稽，被告犯行洵堪認定，應依法論科。
三、核被告4次所為，均係犯毒品危害防制條例第10條第2項之施
    用第二級毒品罪。其持有第二級毒品甲基安非他命之低度行
    為，為其施用之高度行為所吸收，均不另論罪。被告先後4
    次施用第二級毒品犯行，犯意各別，行為互殊，應予分論併
    罰。爰審酌被告施用毒品係自戕身心，對於他人法益尚無具
    體危害，兼衡其犯罪動機、目的、手段、犯後態度等一切情
    狀，各量處如主文所示之刑並定其應執行之刑，及均諭知易
    科罰金之折算標準，以資懲儆。扣案之第二級毒品甲基安非
    他命2包(驗餘淨重分別為0.273公克、0.091公克)、安非他
    命玻璃球吸食器1個與1組（其上均殘留無法析離之微量甲基
    安非他命），應依毒品危害防制條例第18條第1項前段之規
    定，不問屬於犯罪行為人與否，沒收銷燬之。
據上論斷，應依刑事訴訟法第273條之1第1項、第299條第1項前
段，毒品危害防制條例第10條第2項、第18條第1項前段，刑法第
11條、第51條第5款、第41條第1項前段，判決如主文。
本案經檢察官王聖涵提起公訴，檢察官陳漢章到庭執行職務。
中　　華　　民　　國　　111 　年　　1 　　月　　13　　日
                  刑事第二十四庭  法  官  徐子涵
上列正本證明與原本無異。
如不服本判決，應於判決送達後20日內敘明上訴理由，向本院提
出上訴狀 (應附繕本) ，上訴於臺灣高等法院。其未敘述上訴理
由者，應於上訴期間屆滿後20日內向本院補提理由書「切勿逕送
上級法院」。
                                  書記官　游士霈　　　　
中　　華　　民　　國　　111 　年　　1 　　月　　13　　日
附錄本案論罪科刑法條全文：
毒品危害防制條例第10條
施用第一級毒品者，處 6 月以上 5 年以下有期徒刑。
施用第二級毒品者，處 3 年以下有期徒刑。
附表:
編號     犯罪事實               宣告刑及沒收                   一    事實欄一、（一）          陳長狄施用第二級毒品，處有期徒刑貳月，如易科罰金，以新臺幣壹仟元折算壹日。  二    事實欄一、（二）                  陳長狄施用第二級毒品，處有期徒刑貳月，如易科罰金，以新臺幣壹仟元折算壹日。   三            事實欄一、（三）                                                                      陳長狄施用第二級毒品，處有期徒刑參月，如易科罰金，以新臺幣壹仟元折算壹日，扣案之第二級毒品甲基安非他命壹包（驗餘淨重零點貳柒參公克）及安非他命玻璃球吸食器壹個（其上殘留無法析離之微量甲基安非他命），沒收銷燬之。   四          事實欄一、（四）                                                    陳長狄施用第二級毒品，處有期徒刑參月，如易科罰金，以新臺幣壹仟元折算壹日，扣案之第二級毒品甲基安非他命壹包（驗餘淨重零點零玖壹公克）及安非他命玻璃球吸食器壹組（其上殘留無法析離之微量甲基安非他命），沒收銷燬之。